【裁判字號】    99,簡聲抗,7
【裁判日期】    991103
【裁判案由】    停止執行
【裁判全文】
臺灣臺北地方法院民事裁定             99年度簡聲抗字第7號
抗  告  人  甲○○
上列抗告人因與相對人中國信託商業銀行股份有限公司間停止執
行事件，對於中華民國99年9月15日本院99年度北簡聲字第103號
裁定提起抗告，本院裁定如下：
    主  文
抗告駁回
抗告程序費用新臺幣壹仟元由抗告人負擔。
    理  由
一、按有回復原狀之聲請，或提起再審或異議之訴，或對於和解
    為繼續審判之請，或提起宣告調解無效之訴、撤銷調解之訴
    ，或對於許可強制執行之裁定提起抗告時，法院因必要情形
    或依聲請定相當並確實之擔保，得為停止執行之裁定，強制
    執行法第18條第2項定有明文。是依此規定於強制執行程序
    開始後提起異議之訴，而聲請願供擔保，聲請裁定停止強制
    執行時，法院即得依其聲請，定相當並確實之擔保，為停止
    強制執行之裁定，至該異議之訴實體上有無理由，則非法院
    於裁定停止強制執行時應予審酌之事項（最高法院97年度台
    抗字第631號裁定意旨參照）。次按抗告乃當事人或受裁定
    之訴訟關係人，對於法院或審判長所為不利於己，尚未確定
    之裁定，向上級法院聲明不服，請求廢棄或變更該裁定之行
    為。抗告，非因裁定而受不利益者，不得為之，為訴訟法上
    之原則（最高法院87年度台抗字第198號、87年度台抗字第
    555 號、85年度台抗字第316號裁定意旨亦可參酌）。
二、本件抗告意旨略以：本案於87年度湖調字第683號清償債務
    案件於民國87年9月30日上午9時0分內湖簡易庭第一法庭，
    當時法官將中國信託商業股份有限公司（前萬通銀行）清楚
    說明：甲○○先生是受害者以不起訴結案。（二）台灣士林
    地方法院民事判決：股別（弘）股91年度訴字第696號判決
    主文：寶馬行宮NO.1立體停車塔M號車位交付時，給付日精
    立體停車場設備有限公司新臺幣105萬元。（三）台灣高等
    法院民事判決：股別（直）股92年度上易字第739號判決主
    文：上訴駁回。（四）台灣台北地方法院刑事判決：股別（
    春）股93年度訴字第1026號判決主文：行使偽造文書，足以
    生損害於他人，處有期徒刑6月，緩刑3年。銀行人員併案處
    理，董事長、總經理、經理、襄理相關人員跑光光。（五）
    中國信託商業銀行（前萬通銀行）不法程序如附件：案號北
    院木99司執子字第28805號股別（子）股等語。
三、經查：抗告人上揭抗告旨趣，諒係就相對人不應執行其財產
    即主張債務人異議之訴所為主張，核屬實體上之事項，僅涉
    及該債務人異議之訴實體上有無理由之判斷，要與裁定停止
    強制執行無涉，抗告人執此指摘原裁定不當，聲明廢棄，難
    謂有理。遑論，原裁定依抗告人之聲請，酌定擔保金額新臺
    幣105,435元，准予停止執行，該裁定係屬有利於抗告人，
    並未受有何不利益，抗告人就此提起抗告，亦於法未合，應
    予駁回。
四、據上論結，本件抗告為不合法，依強制執行法第30條之1，
    民事訴訟法第495條之1第1項、第449條第1項、第95條、第
    78條，裁定如主文。
中    華    民    國    99    年    11    月    3     日
                  民事第七庭    審判長法  官   陶亞琴
                                      法  官   楊蕙芬

                                      法  官   吳定亞
以上正本係照原本作成。
本裁定除以適用法規顯有錯誤為理由外，不得再抗告。如提起再
抗告，應於收受後10日內委任律師為代理人向本院提出再抗告狀
。並繳納再抗告費新台幣１千元。
中    華    民    國    99    年    11    月    3     日
                                      書記官   張婕妤

司法院資訊處製作；財團法人民間司法改革基金會備份。
